# 请教陈老师，非核心商誉的摊销是属于准则差异吗

提问人：xiadk 时间：2021-08-05 10:51:11
中国准则下，根据 2020 年案例解析的案例5-11，在收购时，需要区分核心商誉和非核心商誉。商誉减值测试时，非核心商誉根据DTL的摊销进度相应减值。每期末做商誉减值测试时，都只需要加上核心商誉。
IFRS下，似乎并没有摊销的规定，而是会在每期末测试加上商誉的时候，扣掉期末的DTL金额再进行测试。
我理解IFRS方法下，如果测试时点的DCF比当时购买时点更好的话，是有可能完全没有减值的。而中国准则下，至少需要确认DTL转回部分的损失。
想请教一下版主这是否确实是一个合法的准则差异？我这边的情况是中国上市公司A以前年度增发收购了一家海外公司B，当时签了海外公司B的利润的对赌，对赌利润基于海外准则。今年初海外公司B现金收购了公司C，相应确认了商誉和DTL。因此期末的时候DTL已经有变动了，B公司的海外准则下没有做商誉减值，但中国准则下就需要做商誉减值。不知道这样处理是不是正确。

回答人：chenyiwei
理论上这个问题并不应当存在准则差异（中国财政部和IASB都没有针对这个问题专门发布过意见或指引），《案例解析》中案例5-11的处理更多地是基于监管口径差异。但一般情况下，仍建议避免境内外准则下的净资产、净利润出现差异。